【裁判字號】    94,訴,1570
【裁判日期】    950503
【裁判案由】    陞遷
【裁判全文】
臺北高等行政法院裁定
                                     94年度訴字第01570號
                              .
原      告  甲○○
被      告  行政院海岸巡防署海洋巡防總局
代  表  人  鄭樟雄（局長）住同上
訴訟代理人  乙○○
            丁○○
            丙○○
上列當事人間因陞遷事件，原告提起行政訴訟，本院裁定如下：
    主  文
原告之訴及追加之訴均駁回。
訴訟費用由原告負擔。
    理  由
一、按「公法上之爭議，除法律別有規定外，得依本法提起行政
    訴訟。」「原告之訴，有左列各款情形之一者，行政法院應
    以裁定駁回之。但其情形可以補正者，審判長應定期間先命
    補正：一、訴訟事件不屬行政法院之權限者。…」分別為行
    政訴訟法第2 條、第107 條第1 項第1 款定有明文。又關於
    國家賠償法所規定損害賠償之訴，除依該法規定外，適用民
    事訴訟法之規定，國家賠償法第12條復規定甚明。因此，依
    國家賠償法對國家請求損害賠償所衍生之公法上爭議，因屬
    特別法律規定，應適用民事訴訟程序，行政法院並無審判權
    ，若誤向行政法院提起行政訴訟，於法不合，無法補正，行
    政法院應逕以裁定駁回之。
二、本件原告起訴主張：原告報名參加中央警察大學海洋警佐班
    （下稱警大海佐班）第3 期遴選，經榜示錄取並於民國（下
    同）93年8 月30日至同年12月29日止至警大海佐班第3 期進
    修，結業後被告先稱無分隊長、科員、偵查員等職缺，其後
    又稱尚有10餘名相關職缺，但須保留給94年6 月10日二技畢
    業生，導致原告結業後無法如期分發，經多次陳情及訴願，
    被告皆未依法處理，嚴重影響到原告權益，故依據民法第19
    5 條、國家賠償法第2 條之規定，請求被告應賠償自93年12
    月29日起算之分隊長之年資、考績及各項薪資與加給，及自
    93年12月30日起至清償日止，按年息百分之5 計算之利息；
    另事後原告雖於94年6 月27日（人事令收發收文日）獲派分
    隊長及科員之職務，但未指派為艇長，亦影響原告之權益，
    故於上開起訴狀送達後之95年4 月19日另行追加：（一）被
    告應重新分發至高雄海巡隊擔任分隊長之艇長職務，並應追
    補93年12月30日至今擔任艇長之應有權利與福利。（二）被
    告應賠償原告自94年7 月6 日起至重新調整職務之日止，每
    月應領海上職務加給新臺幣18,900元，及按年息百分之5 計
    算之利息等起訴聲明云云。
三、經查：本件原告於起訴時所請求者，乃被告應賠償原告於進
    修結業之後未即時分發所造成之各種損害，包括因年資、考
    績及其他與職級有關所形成薪資及加給之差額，因屬國家賠
    償問題，揆諸前揭說明，本院自無審判之權限，應以裁定駁
    回之。嗣原告於起訴狀送達後，雖另行追加被告應將原告重
    新分發至高雄海巡隊擔任分隊長之艇長職務，並追補從93年
    12月30日起至分發艇長應有權利與福利，暨應賠償原告自94
    年7 月6 日起至重新調整職務之日止之海上職務加給及法定
    利息云云。但按，行政訴訟法第111 條第1 項規定：「訴狀
    送達後，原告不得將原訴變更或追加他訴。但經被告同意，
    或行政法院認為適當者，不在此限。」本件原告就此追加之
    新訴，為對於新分發之職務不服所為之訴之聲明，為陞任較
    高職務之陞遷事項，與原起訴所主張被告尚未分發請求分發
    ，屬申請分發考試及格人員之事項，要屬二事，故本院認其
    所為訴訟之追加，顯不適當。本件原告所為追加之新訴，本
    院既認不適當，依前開規定，自不應准許。
四、依行政訴訟法第107條第1項第1款、第104條，民事訴訟法第
    95條、第78條，裁定如主文。
中    華    民    國    95    年    5     月    3     日
                  第一庭審判長法  官  王立杰
                              法  官  黃本仁
                              法  官  胡方新
上為正本係照原本作成。
如不服本裁定，應於送達後10日內向本院提出抗告狀（須按他造
人數附繕本）。
中    華    民    國    95    年    5     月    3     日
                              書記官  林佳蘋


司法院資訊處製作；財團法人民間司法改革基金會備份。
